【裁判字號】    97,交聲,151
【裁判日期】    970530
【裁判案由】    聲明異議
【裁判全文】
臺灣嘉義地方法院交通事件裁定         97年度交聲字第151號
原處分機關  交通部公路總局嘉義區監理所嘉義市監理站
異  議  人  甲○○
上列受處分人因違反道路交通管理處罰條例案件，對於交通部公
路總局嘉義區監理所嘉義市監理站，民國97年4月15日所為之裁
決處分（處分案號：嘉監義裁字第裁76-B00000000號），聲明異
議，本院裁定如下：
      主  文
異議駁回。
    理  由
一、聲明異議意旨略以：異議人甲○○（下稱異議人）於民國97
    年1月3日18時37分許，在高雄市○○路、五福路口處尋獲其
    妻林麗貞所有車牌號000-0000重型機車，本欲騎乘返家，然
    因無法發動，一路牽車前行，適遇警員查驗證件，因當時未
    帶證件，而被帶往高雄市新濱派出所留置，其間前開重型機
    車之牌照也被摘除。其當日並未騎乘機車，其妻林麗貞亦未
    同行，原處分機關即交通部公路總局嘉義區監理所嘉義市監
    理站，以異議人違規事實明確，依道路交通管理處罰條例（
    下稱處罰條例)第12條第1項第4款及第12條第2項暨違反道路
    交通管理事件統一裁罰基準及處理細則之規定，裁處異議人
    罰鍰新臺幣（下同）10800元並牌照扣繳，顯屬不當等語。
二、按違反道路交通管理處罰條例之受處分人，不服該條例第8
    條主管機關所為之處罰，得於接到裁決書之翌日起20日內，
    向管轄地方法院聲明異議，道路交通管理處罰條例第87條第
    1項定有明文；又交通法庭認聲明異議不合法律上之程式者
    ，應以裁定駁回之，道路交通案件處理辦法第18條前段亦規
    定甚明。次按汽車有使用吊銷、註銷之牌照行駛者，處汽車
    所有人3600元以上10800元以下罰鍰，並禁止其行駛；前項
    第4款之牌照扣繳之；處罰條例第12條第1項第4款及第2項，
    分別定有明文。又汽車係指在道路上不依軌道或電力架線而
    以原動機行駛之車輛 (包括機器腳踏車) ；慢車之種類係指
    人力行駛車輛及獸力行駛車輛；道路交通安全規則第2條第1
    項第1款及第6條，亦分別有明文。
三、查系爭車牌號碼000-0000號重型機車之車牌，業經原處分機
    關逕行註銷乙節，有車號查詢重型機車車籍資料1份在卷可
    稽，並為異議人所肯認在卷。而異議人於97年1月3日18時37
    分許，獨自騎乘前開業已註銷牌照之重型機車，行經高雄市
    ○○路、五福路口處，遭服交通勤務之員警蔡昆霖當場攔停
    ，並告以違規意旨等節，亦據證人蔡昆霖到庭證述無訛。異
    議人固爭執遭攔檢當時有騎乘系爭重型機車之違規行為，然
    本件原處分機關既係以汽車（重型機車）所有人林麗貞逾期
    未到案亦未向原處分機關陳述意見，遂依處罰條例第12條第
    1項第4款及第12條第2項暨違反道路交通管理事件統一裁罰
    基準及處理細則之規定，以裁決書裁處受處分人罰鍰10800
    元並牌照扣繳，則本件受處分人即為林麗貞，異議人既非受
    處分人，依前開道路交通管理處罰條例第87條第1項之規定
    ，異議人提出異議，即屬不適格。從而，異議人之聲明異議
    ，顯不合法律上之程式，且亦無從補正，故本件異議自非適
    法，應予駁回。
四、據上論斷，應依道路交通管理處罰條例第87條第2項、道路
    交通案件處理辦法第18條前段，裁定如主文。
中    華    民    國    97    年    5     月    30    日
                  交通法庭法  官  王慧娟
上列正本證明與原本無異。
如不服本裁定，應於裁定送達後5日內向本院提出抗告狀（應附
繕本）。
中    華    民    國    97    年    5     月    30    日
                          書記官  黃子祝


司法院資訊處製作；財團法人民間司法改革基金會備份。
